臺灣嘉義地方法院刑事判決　　　　　　 99年度簡上字第100號
上　訴　人
即　被　告　許崇洲
上列上訴人因妨害自由等案件，不服本院嘉義簡易庭中華民國99
年4月30日99年度嘉簡字第499號第一審判決（聲請簡易判決處刑
書案號：臺灣嘉義地方法院檢察署98年度偵字第5264、5330號）
，提起上訴，本院管轄之第二審合議庭判決如下：
    主    文
上訴駁回。
    犯 罪 事 實
一、許崇洲與林妘原係男女朋友，於民國98年3月至6月初曾有
    同居關係，彼此為家庭暴力防治法第3條第2款所稱之家庭成
    員。詎雙方因細故發生爭吵，許崇洲分別於：(一)民國98年6
    月10日晚上11時20分許，在嘉義市○區○○路213號前，基
    於損壞他人物品之犯意，徒手折斷林詠琪所有由林妘使用
    之車號1679－TG號自用小客車後擋風玻璃上雨刷一支，足以
    生損害於林妘。(二)於98年6月11日凌晨零時許，基於傷害
    之接續犯意，駕駛車號7R－5533號自用小客車，先至嘉義市
    ○區○○路217號「紅葉水果行」找林妘，徒手毆打林妘
    ，致其受有臉部多處、左上臂及右腰部挫傷合併瘀傷。嗣
    經林妘進入許崇洲上開車輛，2人共同行經嘉義市○○街
    與大吉街交岔路口附近（聲請簡易判決處刑書誤載為大吉街
    與大利街），許崇洲在上開車輛內，復以不詳具有侵蝕性之
    化學液體潑灑林妘，致其臉部及頸部受有第一度化學性灼
    傷之傷害。林妘隨即下車進入附近住家躲避並報警處理。
    (三)基於恐嚇之接續犯意，自98年6月17日下午3時57分許起至
    18日上午10時27分許止，使用門號00000 00000號行動電話
    門號，傳送揚言散布林妘裸照及附有林妘裸照詳如附表
    所示之6則簡訊至林妘所使用門號00000 00000號行動電話
    門號，以此加害名譽之事恐嚇林妘，使其心生畏懼，危害
    於安全。嗣因林妘報警處理，警方始查知上情。
二、案經林妘訴由嘉義市政府警察局第一分局報告臺灣嘉義地
    方法院檢察署檢察官偵查並聲請以簡易判決處刑。
    理    由
一、按被告以外之人於審判外之言詞或書面陳述，除法律有規定
    者外，不得作為證據；又被告以外之人於審判外之陳述，雖
    不符合同法第159條之1至第159條之4之規定，但經當事人於
    審判程序同意作為證據，法院審酌該言詞陳述或書面陳述作
    成時之情況，認為適當者，亦得為證據。當事人、代理人或
    辯護人於法院調查證據時，知有第159條第1項不得為證據之
    情形，而未於言詞辯論終結前聲明異議者，視為有前項之同
    意，刑事訴訟法第159條第1項及第159條之5分別定有明文。
    查被告許崇洲對於卷附各傳聞證據於本院行準備程序時表示
    均同意調查（見本院卷第23頁），且經本院於審理程序逐一
    提示予被告表示意見，被告未於言詞辯論結前聲明異議。經
    審酌上開證據資料製作時之情況，並無違法不當之瑕疵，以
    之作為證據應屬適當，且被告於程序上之彈劾詰問權利已受
    保障等情，而認卷附各傳聞證據合於刑事訴訟法第159條之5
    規定，因而具證據能力。
二、上揭犯罪事實一(一)毀損犯行部分，業據被告坦承不諱，核與
    告訴人林妘警詢及偵訊程序指訴情節相符，復有車號1679
    -TG號自用小客車毀損照片6張在卷可稽（見嘉市警一偵字第
    0980030060號警卷第9-10、15頁，98年度偵字第5264號偵卷
    第10頁，98年度偵字第5330號偵卷第6頁），足徵被告上開
    任意性自白與事實相符。此部分事證明確，被告上開毀損犯
    行，應堪認定。
三、被告涉犯傷害犯行部分
  (一)訊據被告固坦承告訴人遭不詳液體潑灑臉部及頸部等事實，
    惟矢口否認有何傷害犯行，並辯稱：該不詳液體係告訴人自
    其包包內拿出，欲與伊同歸於盡，另告訴人其他身體之傷害
    與伊無關云云。
  (二)告訴人遭被告以不詳具有侵蝕性之化學液體潑灑，致其臉部
    及頸部受有第一度化學性灼傷等情，業據證人即告訴人於偵
    查中證稱：98年6月10日晚上11時許，被告至伊工作之友愛
    路217號「紅葉水果行」（證人口誤為213號），因伊不願與
    被告出去，被告即打伊2巴掌，伊藉口回店裡拿包包，並至
    廁所打電話給綽號「文哥」之人，嗣被告至廁所將伊拉出去
    ，並直接帶上車，行經嘉義市○○街與大吉街交岔路口附近
    ，被告停車，並拿出保特瓶，往伊臉上潑灑，致伊臉及身體
    均被潑濕，伊感覺臉至胸部刺痛，即打開車門跑到某一店家
    求助，並以0000000000號門號報警，嗣由警察帶往榮民醫院
    等語明確（見98年度偵字第5330號偵卷第6頁）。而遭潑灑
    不詳液體後求救他人之情節，核與證人林威良即告訴人當時
    求助之人於偵查中證稱：98年6月11日凌晨零時許，伊和母
    親做完生意回家，整理東西時，有一女子衝進伊家裡並躲起
    來，說有人要害她，並說自己被鹽酸潑，她打電話報警，其
    後警察到場處理等語（見98年度偵字第5330號偵卷第134-13
    5頁），及證人即受理告訴人報案之警員蕭新祥於偵查中證
    稱：98年6月11日凌晨零時許受理110報案，稱嘉義市○○路
    及大富路有民眾遭琉酸潑灑，至大信路與大吉街轉角處某民
    宅，見一女子躲在車庫內，她說臉很痛要去醫院，情緒激動
    ，她的臉一側非常紅腫，即將其送往榮民醫院急診等語（見
    98年度偵字第5330號偵卷第98頁），均屬相符。此外，亦有
    嘉義榮民醫院98年6月11日診斷證明書1份、行政院退除役官
    兵輔導委員會嘉義榮民醫院99年4月26日嘉醫行字第0990000
    2950函暨林妘照片及98年6月11日門診病歷記錄等附卷可
    稽（見嘉市警一偵字第0980029839號警卷第20頁、本院99年
    度嘉簡字第499號卷第19-26頁）。是被告以不詳具有侵蝕性
    之化學液體潑灑告訴人，致其臉部及頸部受有第一度化學性
    灼傷之傷害等事實，即堪認定。另證人蔡佳如於偵查中證稱
    ：伊於98年3月25日在友愛路217號「紅葉水果行」工作迄今
    ，約98年4、5、6月間某日晚上約半夜12點前，有一瘦瘦的
    男子（即被告）走進店裡用拳頭打綽號貢丸（即告訴人）1
    、2下，伊和另一男同事綽號阿順仔在場，阿順仔將那位男
    子拉開，貢丸躲進店裡休息室，那位男子想進入休息室，但
    經伊及阿順仔阻止，後來貢丸自己出來並和那位男子上車，
    不記得那位男子打貢丸身體何處等語甚詳（見98年度偵字第
    5330號偵卷第147-148頁），觀之證人蔡佳如就被告當日進
    入店裡之時間以及施暴之細節，均核與證人林妘證述情節
    一致，而告訴人綽號貢丸業據被告自承在卷，亦有其提出錄
    音譯文附卷可考（見本院卷第43頁），另佐以告訴人受有臉
    部多處、左上臂及右腰部挫傷合併瘀傷等情，亦有前開卷附
    之嘉義榮民醫院診斷證明書及照片為證，足見被告於上開「
    紅葉水果行」毆打告訴人，致其受有挫傷合併瘀傷等傷害犯
    行，即堪認定。
  (三)被告辯稱該不詳液體係告訴人自其包包內拿出，欲與伊同歸
    於盡云云。惟查：被告先於偵查中供稱：那瓶液體是告訴人
    之前買的清潔劑，她自己放在她的包包理，她把清潔劑打開
    要潑伊，伊用手擋，結果清潔劑就潑到她的身上，那瓶子剩
    餘的在我家云云（見98年度偵字第5330號偵卷第8頁）。嗣
    於準備程序中供稱：當時開車開到大利街及大吉街附近，告
    訴人握我的方向盤，她說如果不跟她談，她要跟伊同歸於盡
    ，從她的包包拿出那罐，類似小罐礦泉水，她打開的時候伊
    有聞到一股味道，伊緊急煞車用兩手去抓她的手，那瓶才倒
    下去淋到她自己的手，是她自己潑到的云云（見本院卷第22
    頁）。觀之被告就如何阻擋不詳液體噴灑之細節及告訴人被
    噴灑部位乙節，被告上開陳述前後已有不符，是否可信，即
    非無疑。其次，果如被告所言，該不詳液體為告訴人所準備
    ，則被告何以知悉該不明液體為「清潔劑」？甚且知悉為告
    訴人之前所買？縱然該不明液體有特殊氣味，然不明液體種
    類何其多，亦有可能為農藥或者其他化學液體，絕非僅有清
    潔劑而已，如非購買人，自當無從辨識究屬何種液體為是。
    再者，茍該不明液體為告訴人所攜帶，則告訴人下車時即應
    一併攜帶離去，縱未能帶走，衡諸常情，一般人遭此生命身
    體之威脅，應立即報案，並將該不詳液體作為證據，惟被告
    並未報案，甚將所餘瓶子帶回家中，實有悖常理。復參以上
    開證人蔡佳如證述：案發當日，係被告至水果行找告訴人，
    告訴人不欲與之離去，並躲進店裡休息室等情，足見告訴人
    當時並無意願隨同被告離去，而係迫於無奈始與被告一同離
    開，則在告訴人並無預期被告出現，且係如此倉促情況下，
    應無事先預備不明液體之可能。另觀之告訴人所受灼傷部位
    乃臉部及頸部，蓋臉部乃重要器官所在，苟告訴人有傷害被
    告之意圖，豈有自己臉部及頸部受傷，而被告竟只噴到一點
    且僅止於搔癢程度而無其他類如告訴人灼傷程度之傷害？縱
    上各情，顯證被告前揭所辯均屬推諉卸責之詞，洵無可採。
    另被告辯稱告訴人上開身體所受之挫傷合併瘀傷等傷害與伊
    無關云云，亦係飾卸之詞，亦無可採信。
  (四)綜上所述，被告先後於上開時間、地點，先徒手毆打告訴人
    ，復以不詳具有侵蝕性溶液潑灑告訴人，致使告訴人受有上
    開傷害等情，至為明確。被告上開辯稱均係臨訟卸責之詞，
    不足採信。是本件被告上開傷害犯行，事證業已明確，可堪
    認定，應依法論科。
四、被告涉犯恐嚇危害安全犯行部分
  (一)訊據被告固坦承自98年6月17日下午3時57分許起至18日上午
    10時27分許止，使用0000000000號行動電話門號，傳送揚言
    散布告訴人裸照及附有告訴人裸照詳如附表所示6則簡訊至
    告訴人所使用0000000000號行動電話門號等事實，惟矢口否
    認有何恐嚇危害安全犯行，辯稱：告訴人事後找伊數次，足
    以證明告訴人並無心生恐懼云云。
  (二)被告於上開時間，以其使用之0000000000號行動電話門號，
    傳送詳如附表所示6則裸體照片及內容之簡訊至告訴人所使
    用0000000000號行動電話門號一情，業據告訴人警詢及偵查
    中指訴歷歷（見嘉市警一偵字第0980029839號警卷第14頁、
    98年度偵字第5330號偵卷第7頁），復有0000000000申設者
    及通聯記錄中華電信資料查詢結果光碟及擷取列印資料各2
    份、簡訊內容翻拍照片4張及告訴人提供之簡訊內容翻拍光
    碟1片附卷可稽（見98年度偵字第5330號偵卷第25-30、39-6
    2、21-22頁及證物袋），該光碟亦經本院勘驗簡訊內容核與
    附表所示6則內容一致，且每則簡訊均附有裸照，有勘驗筆
    錄在卷可憑（見本院卷第55-56頁），而此部分亦為被告所
    不否認，是上情堪可認定。
  (三)參諸上開每則簡訊均附有裸照，歷則簡訊內容依次為「玩弄
    欺騙利用別人的感情一定會有報應」、「看幾個人收到了」
    、「逼急了對大家都是傷害」、「接下來拿更清楚沖洗更大
    長的掛在旗山電線桿」、「妳家人如果看到照片知道妳在做
    應召妳想會怎樣」、「既然妳已決定想把事鬧大做絕妳自己
    就要去承受一切的後果」等情，由上開內容逐漸明確進而具
    體指出懸掛裸照之地點而言，顯逾男女朋友之間吵架程度至
    明，衡以一般女性立場，裸露照片外流遭致異樣眼光，名譽
    所受侵害之嚴重性不言可喻，且上開內容除已具體指陳裸照
    放置地點，更有通知家人等語，此均足以使人心生畏怖恐懼
    灼然甚明，告訴人於警詢中亦陳：伊心裡真的很怕（見嘉市
    警一偵字第0980029839號第14號）等語，洵堪認定。
  (四)被告固辯稱：告訴人事後找伊數次，足以證明告訴人並無心
    生恐懼云云。惟告訴人案發後找被告商談，益見告訴人深受
    裸照外流之恐懼故而有此舉，況觀之兩人除本案起訴犯罪事
    實外，尚有其他糾葛，此觀兩人簽立之和解書至明（見98年
    度偵字第5330號第12-14頁），縱然告訴人有事後找被告之
    舉，亦不得逕而反推告訴人並無心生畏怖之情，是被告上開
    辯解，顯屬推諉之詞，要無可採。
  (五)綜上所述，被告於上開時間傳送上開附有裸照並告知將散佈
    裸照，足以嚴重侵害告訴人名譽之簡訊內容，確已使告訴人
    心生畏怖，至為明灼。被告上開辯稱均係臨訟卸責之詞，不
    足採信。是被告以加害名譽之事，恐嚇他人致生危害安全犯
    行，事證明確，應堪認定。
五、核被告許崇洲所為，分別係犯刑法第354條之毀損他人物品
    罪、第277條第1項之傷害罪及第305條之恐嚇危害安全罪。
    另按稱家庭暴力者，謂家庭成員間實施身體或精神上不法侵
    害之行為，又稱家庭暴力罪者，謂家庭成員間故意實施家庭
    暴力行為而成立其他法律所規定之犯罪，家庭暴力防治法第
    2條第1項、第2項分別定有明文，被告與告訴人前為同居之
    男女朋友關係，業據其等陳述在卷，是被告與告訴人係屬家
    庭暴力防治法第3條第2款所定之家庭成員關係，被告故意以
    暴力行為犯上開毀損他人物品罪、傷害罪及恐嚇危害安全罪
    ，均屬上開所稱之家庭暴力罪。又被告所犯上開3罪，犯意
    各別，行為互殊，罪名有異，均應分論併罰。原審認被告罪
    證明確，依刑事訴訟法第449條第1項前段、第454條第2項，
    刑法第354條、第277條第1項、第305條、第51條第5款、第
    41條第1項前段，刑法施行法第1條之1第1項、第2項前段，
    逕以簡易判決處刑，本院經核原判決關於被告上開犯行認事
    用法，並無不合，量刑實屬允當。從而，被告上訴意旨，仍
    執陳詞，否認犯罪，並指摘原判決不當，為無理由，應予駁
    回。
據上論斷，依刑事訴訟法第455條之1第1項、第3項及第368條，
判決如主文。
本案經檢察官邱美英到庭執行職務。
中    華    民    國   100    年    1     月    26    日
                 刑事第五庭 審判長法  官  蔡廷宜
                                  法  官  夫
                                  法  官  傅曉瑄
上列正本證明與原本無異。
本件不得上訴。
中    華    民    國   100    年    1     月    26    日
                                  書記官  陳意婷
附錄論罪科刑法條：
刑法第354條
毀棄、損壞前二條以外之他人之物或致令不堪用，足以生損害於
公眾或他人者，處 2 年以下有期徒刑、拘役或 5 百元以下罰金
。
刑法第277條第1項
傷害人之身體或健康者，處 3 年以下有期徒刑、拘役或 1 千元
以下罰金。
刑法第305條
以加害生命、身體、自由、名譽、財產之事，恐嚇他人致生危害
於安全者，處 2 年以下有期徒刑、拘役或 3 百元以下罰金。
 ┌──┬──────┬─────────────────┐
 │編號│傳送簡訊時間│傳送簡訊內容                      │
 │    │            │                                  │
 ├──┼──────┼─────────────────┤
 │ 一 │98年6月17日 │林妘裸體照片及「玩弄欺騙利用別人│
 │    │15時57分    │的感情一定會有報應」等文字訊息。  │
 ├──┼──────┼─────────────────┤
 │ 二 │98年6月17日 │林妘裸體照片及「看幾個人收到了」│
 │    │20時14分    │等文字訊息。                      │
 ├──┼──────┼─────────────────┤
 │ 三 │98年6月17日 │林妘裸體照片及「逼急了對大家都是│
 │    │20時32分    │傷害」等文字訊息。                │
 ├──┼──────┼─────────────────┤
 │    │98年6月17日 │林妘裸體照片及「接下來拿更清楚沖│
 │ 四 │20時42分    │洗更大長的掛在旗山電線桿」等文字訊│
 │    │            │息。                              │
 ├──┼──────┼─────────────────┤
 │    │98年6月18日3│林妘裸體照片及「妳家人如果看到照│
 │ 五 │時14分      │片知道妳在做應召妳想會怎樣」等文字│
 │    │            │訊息。                            │
 ├──┼──────┼─────────────────┤
 │    │98年6月18日 │林妘裸體照片及「既然妳已決定想把│
 │ 六 │10時27分    │事鬧大做絕妳自己就要去承受一切的後│
 │    │            │果」等文字訊息。                  │
 │    │            │                                  │
 └──┴──────┴─────────────────┘